【裁判字號】    98,裁,734
【裁判日期】    980319
【裁判案由】    確認行政處分無效
【裁判全文】
最  高  行  政  法  院  裁  定
                                       98年度裁字第734號
聲  請  人  甲○○
上列聲請人因與相對人臺灣臺北地方法院檢察署間確認行政處分
無效事件，對於中華民國97年12月4日本院97年度裁字第5219號
裁定，聲請再審，本院裁定如下：
    主  文
再審之聲請駁回。
再審訴訟費用由聲請人負擔。
    理  由
一、按對於終審法院之裁定有所不服，除合於法定再審原因得聲
    請再審外，不容以其他之方法聲明不服，故不服終審法院之
    裁定而未以聲請再審之程序為之者，仍應視其為再審之聲請
    ，而依聲請再審程序調查裁判。本件聲請人提出異議狀及再
    審狀對於本院確定裁定聲明不服，依上說明，仍應視其為再
    審之聲請，而依聲請再審程序調查裁判。次按對於確定裁定
    聲請再審，應依行政訴訟法第283條準用第277條第1項第4款
    之規定表明再審理由，此為必須具備之程式。所謂表明再審
    理由，必須指明確定裁定有如何合於再審事由之具體情事，
    始為相當。倘僅泛言有何條款之再審事由，而無具體情事者
    ，尚難謂已合法表明再審理由。如未表明再審理由，法院無
    庸命其補正。
二、本件聲請人主張本院97年度裁字第5219號確定裁定（下稱原
    裁定）有行政訴訟法第273條第1項第13款所定事由，對之聲
    請再審。其聲請意旨略以：依職權地方法院檢察署檢察官的
    作為只有起訴或不起訴，以函來行文代表公權力，應為行政
    處分，聲請人於民國97年11月12日在97年度聲再字笫507號
    審理時，即提出再審理由補充狀，以被告為吳棕樑檢察官案
    的91年度偵續字第450號不起訴處分書的事實，附證據5項為
    再審理由，有行政訴訟法第273條第1項第1款、第2款之具體
    情事，足證原裁定顯有錯誤，至於合併請求損害賠償，原起
    訴狀要求新臺幣100萬元及自95年5月29日起至清償日止按年
    利率5%計算之利息亦有法律規範，有權聲請裁定，並撤銷相
    對人不當侵權處分云云。惟核其聲請狀內表明之再審理由，
    無非說明其對於前訴訟程序確定裁判不服之理由，而對於原
    裁定究有如何合於行政訴訟法第273條第1項第13款規定之具
    體情事，則未據明，依上開規定及說明，其聲請自非合法
    。
三、據上論結，本件聲請為不合法。依行政訴訟法第283條、第
    278條第1項、第104條、民事訴訟法第95條、第78條，裁定
    如主文。
中    華    民    國    98    年    3     月    19    日
                    最高行政法院第六庭
                        審判長法官  吳  明  鴻
                              法官  吳  慧  娟
                              法官  鄭  忠  仁
                              法官  林  茂  權
                              法官  侯  東  昇
以  上  正  本  證  明  與  原  本  無  異
中    華    民    國    98    年    3     月    20    日
                              書記官  王  福  瀛


司法院資訊處製作；財團法人民間司法改革基金會備份。
